【裁判字號】    95,交簡上,95
【裁判日期】    950920
【裁判案由】    公共危險等
【裁判全文】
臺灣板橋地方法院刑事判決            95年度交簡上字第95號
上  訴  人  臺灣板橋地方法院檢察署檢察官
被      告  丙○○
上列被告因公共危險等案件，不服本院中華民國95年6 月26日95
年度交簡字第752 號第一審簡易判決（聲請簡易判決處刑案號：
95年度偵字第3398號），提起上訴，本院管轄第二審之合議庭判
決如下：
    主      文
上訴駁回。
丙○○緩刑貳年。
    事      實
一、丙○○明知服用酒類不能安全駕駛動力交通工具者，不得駕
    駛，且明知其於民國94年11月19日下午6 時許，在桃園縣（
    聲請簡易判決處刑書誤載為新竹縣）中壢市○○路某餐廳飲
    用啤酒後，已達不能安全駕駛動力交通工具之程度，仍駕駛
    車牌號碼AC-3018 號自小客車，沿臺北縣新莊市○○路○ 段
    往新莊市方向行駛，行經臺北縣新莊市○○路○ 段73號前時
    ，本應注意汽車駕駛人飲用酒類後，其吐氣所含酒精濃度超
    過每公升0.25毫克者，不得駕車，且駕駛人駕駛汽車，應遵
    守道路交通標線之指示，在劃有分向限制線之雙向二車道行
    駛時，不得駛入來車車道，而依當時天候晴，夜間有照明，
    路面無缺陷、無障礙物，且視距良好，並無不能注意之情形
    ，竟因酒後注意力及操控力降低，貿然跨越分向限制線駛入
    對向車道，適有甲○○駕駛車牌號碼2262-JS 號自小客車搭
    載乙○○，沿臺北縣新莊市○○路○ 段往林口鄉方向行駛駛
    至，二車閃避不及發生碰撞，致甲○○受有胸壁挫傷、胸挫
    、屈伸疼痛傷、胸痛、左手指挫傷、手指關節痛等傷害，乙
    ○○則受有胸壁挫傷、頸部拉傷、右側頸椎及胸椎間軟骨突
    出併右前臂持續疼痛等傷害，經警到現場處理對丙○○施以
    酒精測試，發現其呼氣所含酒精濃度為每公升0.84毫克，始
    悉上情。
二、案經甲○○、乙○○訴請臺灣板橋地方法院檢察署檢察官偵
    查後聲請以簡易判決處刑。
    理      由
一、上揭犯罪事實，業據被告丙○○於本院審理中坦承不諱，核
    與告訴人甲○○、乙○○於警詢及偵查中之指述情節及證人
    即臺北縣政府警察局新莊分局交通隊員警林佑駿於偵查中之
    證述情節相符，並有道路交通事故調查報告表(一)、(二)、刑法
    第185 條之3 案件測試觀察紀錄表、道路交通事故當事人酒
    精測定紀錄表各1 份、尊生堂中醫診所診斷證明書2 紙、長
    庚紀念醫院診斷證明書2 紙及現場照片14張附卷可稽，足認
    被告之自白與事實相符，洵堪採為認定事實之依據。本件事
    證明確，被告犯行，堪予認定。
二、按被告行為後，法律有變更者，依修正前刑法第2 條第1 項
    之規定，以適用裁判時法為原則，如行為時法有利於行為人
    ，則例外適用行為時法；被告行為後，刑法業於94年2 月2
    日修正公布，於95年7 月1 日施行，依修正後刑法第2 條第
    1 項規定，以適用行為時法為原則，惟如裁判時法有利於行
    為人，則例外的適用裁判時法。而以往實務見解，認原判決
    未及比較適用新舊法時，上訴後，雖比較結果以舊法有利於
    行為人，而原判決別無其他撤銷事由，上訴審仍應以此為由
    撤銷改判。惟修正後之規定係以適用行為時法為原則，因此
    原判決雖未及比較適用，然上訴後，經比較新舊法，行為後
    之法律並非較有利於行為人，仍應適用行為時法，則原判決
    適用行為時法即無不當，自不構成撤銷之事由。又以本次刑
    法修正之比較新舊法，應就罪刑有關之共犯、未遂犯、想像
    競合犯、牽連犯、連續犯、結合犯，以及累犯加重、自首減
    輕暨其他法定加減原因（如身分加減）與加減例等一切情形
    ，綜其全部罪刑之結果而為比較，最高法院95年5 月23日95
    年度第8 次刑庭會議決議可資參照。是本案經綜合比較修正
    前後刑法第185 條之3 、第284 條第1 項前段、第55條、第
    41條第1 項前段、第33條第5 款、罰金罰鍰提高標準條例第
    1 條前段、第2 條及刑法施行法第1 條之1 之規定，應認修
    正後之法律並非較有利於行為人，依修正後刑法第2 條第1
    項前段之規定，仍應適用行為時法，則原判決適用行為時法
    即無不當，並不構成撤銷之事由，先予敘明。
三、核被告丙○○所為，係犯修正前刑法第185 條之3 之服用酒
    類不能安全駕駛動力交通工具而駕駛罪，及同法第284 條第
    1 項前段之過失傷害罪。原審以被告犯罪事實明確，援引刑
    事訴訟法第449 條第1 項前段、第3 項、第454 條第2 項、
    行為時刑法第185 條之3 、第284 條第1 項前段、第55條、
    第41條第1 項前段、罰金罰鍰提高標準條例第1 條前段、修
    正前第2 條之規定，並審酌被告並無不良前案紀錄（有臺灣
    高等法院被告前案紀錄表附卷可稽），明知已飲酒仍執意駕
    車上路，非但對自我身心造成危險，亦有害於交通秩序及安
    全，兼衡其過失程度、犯行對被害人所生危害程度，及犯後
    態度等一切情形，分別就服用酒類不能安全駕駛動力交通工
    具而駕駛部分量處拘役參拾日，就過失傷害部分量處有期徒
    刑參月，並均諭知易科罰金以參佰元折算壹日之折算標準，
    其認事用法，並無違誤，量刑均屬妥適。上訴人上訴意旨雖
    稱原判決量刑過輕云云，惟按關於刑之量定，係實體法上賦
    予法院得為自由裁量之事項，倘其未有逾越法律所規定之範
    圍，或濫用其權限，即不得任意指摘為違法，上訴人雖就原
    審法院適法範圍裁量權之行使為爭執，惟原審量定刑期，已
    審酌被告各種犯罪情狀，並無失出，是上訴人稱原審量刑過
    輕，請求改判云云，為無理由，應予駁回。又查，被告前未
    曾因故意犯罪受有期徒刑以上刑之宣告，有臺灣高等法院被
    告前案紀錄表1 份在卷可稽，其因一時疏失，致罹刑典，事
    後已坦承犯行，並與告訴人達成調解，有本院95年度調字第
    157 號調解程序筆錄1 份可佐，復已依調解條款於95年8 月
    29日先行給付新臺幣30萬元予告訴人，亦經告訴人於本院審
    理中陳述明確，經此偵審程序及罪刑之宣告，當知所警惕，
    信無再犯之虞，本院認所宣告之刑，以暫不執行為適當，爰
    依修正後刑法第74條第1 項第1 款規定（最高法院95年5 月
    23日95年度第8 次刑庭會議決議第7 點參照），併予宣告緩
    刑2 年，以勵自新。
據上論斷，應依刑事訴訟法第455 條之1 第1 項、第3 項、第
368 條，修正後刑法第74條第1 項第1 款，判決如主文。
本案經檢察官黃怡華到庭執行職務。
中    華    民    國    95    年    9     月    20    日
                    交通法庭    審判長法  官  白光華
                                      法  官  楊志雄
                                      法  官  曾淑娟
本判決不得上訴。
以上正本證明與原本無異。
                                      書記官  郭宇修
中    華    民    國    95    年    9     月    20    日


司法院資訊處製作；財團法人民間司法改革基金會備份。
